臺灣高等法院刑事判決
110年度上訴字第2279號
上  訴  人  
即  被  告  呂冠泓


選任辯護人  黃俐律師(法扶律師)    
上列上訴人因毒品危害防制條例案件，不服臺灣臺北地方法院10
9年度訴字第1129號，中華民國110年4月29日第一審判決（起訴
案號：臺灣臺北地方檢察署109年度偵字第21861號），提起上訴
，本院判決如下：
    主  文
原判決關於販賣第二級毒品部分（含沒收）撤銷。
呂冠泓販賣第二級毒品，處有期徒刑參年玖月。
扣案如附表編號1所示之物沒收之；扣案如附表編號2、3所示之
第二級毒品沒收銷燬之；未扣案之販賣第二級毒品所得新臺幣貳
仟捌佰元沒收之，於全部或一部不能沒收或不宜執行沒收時，追
徵其價額。
    事  實
一、呂冠泓明知甲基安非他命為毒品危害防制條例第2條第2項第
    2款列管之第二級毒品，未經許可，不得非法販賣及持有，
    竟意圖營利而基於販賣第二級毒品甲基安非他命之犯意，自
    民國109年6月21日晚間6時37分起至7時10分止，持其所有如
    附表編號1所示之手機連結至網際網路與張旭志以LINE通訊
    軟體（下稱LINE）聯繫，先由張旭志問：「你今天有空可以
    跟你拿1？」，表示要向呂冠泓購買1袋之安非他命，呂冠泓
    答：「可」。後張旭志於同日晚間7時37分許至呂冠泓之臺
    北市○○區○○街000巷00號4樓住處內，呂冠泓當場告以張旭志
    甲基安非他命1包（約1公克）之價金為新臺幣（下同）2,80
    0元，張旭志亦同意呂冠泓所告知之價格，呂冠泓遂當場秤
    重後交付甲基安非他命1包，張旭志則立即以「LINE PAY」
    軟體（下稱LINE PAY）轉入2800元價款予呂冠泓。嗣張旭志
    於同年8月1日經警查獲持有甲基安非他命犯行，且經警於10
    9年8月5日持票至呂冠弘上址住處執行搜索，經其同意搜索
    該住處頂樓加蓋房間，扣得如附表所示之物，而查悉上情。
二、案經臺北市政府警察局松山分局報告臺灣臺北地方檢察署檢
    察官偵查起訴。
    理  由
壹、本院審理範圍：
    上訴人即被告呂冠泓被訴修正前毒品危害防制條例第4條第2
    項之販賣第二級毒品罪、毒品危害防制條例第10條第2項、
    刑法第30條第1項之幫助施用第二級毒品罪，經原審判決後
    ，被告不服提起上訴。惟被告嗣於本院審理時，除就原審判
    決販賣第二級毒品罪部分外，其餘（原審判決幫助施用第二
    級毒品罪部分）已撤回上訴，有撤回上訴聲請狀在卷為憑（
    本院卷第220頁），而檢察官就原審判決並未提起上訴，是
    原審判決關於被告幫助施用第二級毒品罪部分業已確定，本
    院審理範圍僅限被告販賣第二級毒品罪部分，合先敘明。
貳、證據能力部分：　　
一、被告以外之人於審判外之言詞或書面陳述，除法律有規定者
    外，不得作為證據，刑事訴訟法第159條第1項定有明文。又
    被告以外之人於審判外之陳述，雖不符刑事訴訟法第159條
    之1至第159條之4之規定，而經當事人於審判程序同意作為
    證據，法院審酌該言詞陳述或書面陳述作成時之情況，認為
    適當者，亦得為證據；當事人、代理人或辯護人於法院調查
    證據時，知有同法第159條第1項不得為證據之情形，而未於
    言詞辯論終結前聲明異議者，視為有前項之同意，刑事訴訟
    法第159條之5亦有明文。查本件檢察官、被告、辯護人於本
    院言詞辯論終結前，均未就本院所認定犯罪事實而經調查採
    用之證據之證據能力予以爭執（本院卷第114至117頁、第31
    2至316 頁），本院復審酌各該證據作成時之情況，尚無違
    法及證明力明顯過低之瑕疵，認以之作為證據應屬適當，揆
    諸上開規定，本件經調查之證據，均有證據能力。
二、至於本院所引之非供述證據部分，並無證據證明係公務員違
    法取得，亦無依法應排除其證據能力之情形，應有證據能力
    。
參、實體部分：
一、認定犯罪事實所憑之證據及理由：
　㈠訊據被告固坦承於上開時、地有交付甲基安非他命1包給張旭
    志，張旭志當場有以LINE PAY支付2800元之事實，惟於本院
    審理時否認有販賣第二級毒品犯行，辯稱：我有以LINE聯繫
    張旭志，我是要跟他合資購買，並非販賣，張旭志不知道我
    要跟誰購買，但他知道我要跟其他人拿才會有毒品。2500元
    是張旭志出資金額，我也是出資2500元；另本案毒品來源是
    高駿鑫，請依法減刑云云（本院卷第113頁、第319頁）。
　㈡關於被告有於上述時、地交付毒品甲基安非他命（重量約1公
    克）予張旭志，張旭志並以LINE PAY支付2800元等事實，為
    被告所是認，且有LINE對話截圖，並經證人張旭志證述明確
    ，此部分事實，首堪認定。
　㈢惟被告辯稱本案係與張旭志各出2500元合資購買，並無營利
    意圖，從而本案爭點係在被告主觀上是否有意圖營利販賣第
    二級毒品。查：
　⒈張旭志支付2800元，取得第二級毒品甲基安非他命1包：證人
    張旭志至被告住處內時，被告以2,800元之價格，販賣約1公
    克之甲基安非他命1包，並當場交付之，張旭志立即以「LIN
    E PAY」軟體轉入2,800元價款予被告，有通訊軟體LINE對話
    擷圖在卷可稽（偵卷第73頁）。再者，張旭志於本院審理中
    亦證稱：「（ 編號92對話訊息照片中，被告稱『1/25 2/47 
    3/66』是何意？）這個你要問他。」、「（你回答被告說『恩
    』，你是什麼意思？）沒有意思，這只是我的打字習慣，停
    頓一下。」、「（109 年6 月21日你與被告的毒品交易，金
    額與克數如何約定？）沒有約定，是他會告訴我多少錢。」
    、「（依照92照片顯示，你要去之前問他多少錢，他有回你
    1/25，你說現場他又跟你說一包是2,800，你沒有質問他，
    不是說2,500嗎？怎麼變成2,800？）沒有。他現場說多少就
    多少，他說2,800我可以接受，我就現場轉給他」等語（本
    院卷第310頁）。顯見被告確有於109年6月21日晚間7時37分
    許於被告之臺北市○○區○○街000巷00號4樓住處內，以2,800
    元價格，販賣第二級毒品甲基安非他命予張旭志。而被告於
    原審審理中雖供稱：1/25是毒品的價格，1包約1克甲基安非
    他命2,500元，我不知道張旭志為何轉帳2,800元，為何他要
    多給我300元，我現在已經記不清楚了等語（原審卷第67頁
    ）；於本院審理中則改稱：他有當場轉帳2,800元給我，但
    還有包含其他東西，多出來的300元是他跟我買威而鋼的價
    格等語（本院卷第317頁）。惟證人張旭志於本案審理中進
    行交互詰問、本院補充訊問後，有詢問「有何問題補充詢問
    證人？」，被告及辯護人均答「沒有」（本院卷第311頁）
    。果如被告於本院審理中所辯稱安非他命1包係向證人張旭
    志收取2500元，則被告何以在交互詰問過程及本院詢問有無
    問題補充詢問時，未就此部分詢問證人張旭志，而遲至證人
    張旭志離庭後，始稱證人張旭志所轉之2800元，其中300元
    係用以購買威而鋼云云，況就此部分原審於距離案發時間較
    近之110年1月21日與被告確認時，被告已稱記不清楚了，足
    徵被告於本院審理時稱300元係購買威而鋼部分，係臨訟杜
    撰，不足採信。從而，證人張旭志向被告詢價過程，被告固
    有表示「1/25 2/47 3/66」，惟證人張旭志至被告前述住處
    後，雙方確係以2800元價格進行交易第二級毒品甲基安非他
    命1包，堪以認定。
  ⒉被告雖否認販賣第二級毒品甲基安非他命予證人，辯稱：伊
    是要跟張旭志合資購買云云。惟證人張旭志於本院審理時明
    確證稱：「（109 年6 月21日你與被告毒品的交易，你有無
    委託被告向他人，就是被告的上游，購買毒品？）沒有。」
    、「（109 年6 月21日你與被告的毒品交易，是否是你與被
    告合資向被告的上游購買毒品？）沒有。」、「(93號照片
    顯示，109 年7 月1 日他有主動密你說『嘿，別忘了幫我推
    推呦』。是不是6 月21日到7 月1 日之間你們都沒有聯繫，
    到7月1日他就主動密你？)應該中間都沒有聯繫。他叫我『推
    推呦』可能是想要請我幫他介紹客人，但是我沒有理會他，
    也沒有什麼回應。所以我也不能確定他到底真的是什麼意思
    。」等語（本院卷第307、310頁）。從而依證人張旭志所證
    述之內容觀之，並無被告所稱係要合資向他人購買第二級毒
    品甲基安非他命，證人張旭志就是向被告購買第二級毒品甲
    基安非他命，且由證人張旭志與被告聯繫購買第二級毒品甲
    基安非他命的過程觀之，證人張旭志詢問可否向被告拿1時
    ，被告雖即回覆「可」，對話內容中亦無談及要與證人張旭
    志合資另向他人購買之情，有證人張旭志與被告LINE對話紀
    錄在卷可佐，足徵被告所辯係與證人張旭志合資購買乙節顯
    係卸責之詞，洵無足採。
　⒊按毒品危害防制條例所規定之販賣毒品罪，雖未明示「營利
    之意圖」為其犯罪構成要件，然「販賣」一語，在文義解釋
    上當然已寓含有買賤賣貴，而從中取利之意思存在。且從商
    業交易原理與一般社會觀念而言，販賣行為在通常情形下，
    仍係以謀取利益為其活動之主要誘因與目的。然被告就本案
    否認有販賣海洛因或安非他命之情事，致難以得知其購入毒
    品之確實價格及有無買低賣高營利之情事，惟販賣海洛因或
    安非他命均屬違法行為，非可公然為之，販賣者販入後可任
    意分裝增減其份量再行出售，而每次交易之價格、數量，亦
    隨時依交易對象、當時行情而變動，縱或出售之價格較低，
    亦非當然無營利意圖，即便為相同價格，因份量較少亦能從
    中獲利，除經坦承犯行並能供明販入、賣出確實價量外，委
    難查得實情，如被告自始否認到底，既無法追得上手，更難
    查悉有無從中獲利，是除非別有事證，足認係按同一價量委
    買或轉售，確未牟利外，尚難據此即認販賣之證據有所未足
    ，否則將造成知過坦承者難辭重典，飾詞否認者反得僥倖，
    而失情理之平。且一般民眾均知政府向來對毒品查禁森嚴，
    且重罰不予寬貸，衡情倘非有利可圖，絕無平白甘冒被嚴查
    重罰高度風險之理。從而，舉凡有償交易，除足反證其確係
    另基於某種非營利本意之關係外，通常尚難因無法查悉其販
    入價格，作為是否高價賣出之比較，諉無營利之意思而阻卻
    販賣犯行之追訴。被告向張旭志收受2,800元，業詳上述，
    足見被告確實收受前開款項。且依證人張旭志所證述：與被
    告是網路認識的，其與被告是有認識一段時間，但是沒有什
    麼互動，所以我也說不出來認識他多久等語（本院卷第306
    、310頁），足見被告與購毒者張旭志僅為一般網友關係，
    並無特殊交情，則被告與張旭志聯繫後即甘冒被查獲可能會
    被判處重刑之風險，與張旭志進行交易，衡情此舉當係有利
    可圖，益證被告前揭所為確實有營利意圖無誤。
　⒋另起訴書於事實欄固記載「雙方協議以新臺幣(下同)2,500元
    出售每包約1公克之甲基安非他命1包，並相約在呂冠泓在臺
    北市○○區○○街住處，張旭志於同日下午7時35分後不久至呂
    冠泓住處內，呂冠泓當場交付毒品，張旭志則於同日下午7
    時46分許以line pay方式轉帳2,800元與呂冠泓而完成交易
    。」。然被告與張旭志間之LIINE對話紀錄中，被告所表示
    「1/25 2/47 3/66」，此乃被告與張旭志間關於毒品交易之
    詢價過程，其後雙方係以2800元完成交易，業經本院認定如
    前，是前揭起訴書所載內容協議以2500元進行交易部分尚屬
    有誤，爰逕予更正。
　㈣綜上所述，被告前揭所辯並矢口否認販賣第二級毒品甲基安
    非他命云云，無非臨訟卸責之詞，不足採信。從而本案事證
    明確，被告之犯行堪予認定，應依法論科。　 
二、論罪及刑之加重減輕事由：
　㈠論罪：
　⒈按行為後法律有變更者，適用行為時之法律。但行為後之法
    律有利於行為人者，適用最有利於行為人之法律，刑法第2 
    條第1項定有明文。被告於為事實欄一所示之行為後，毒品
    危害防制條例第4條第2項規定已於109年1月15日修正公布，
    於109年7月15日施行，茲敘述如下：
  ⑴毒品危害防制條例第4條第2項原規定：「製造、運輸、販賣
    第二級毒品者，處無期徒刑或7年以上有期徒刑，得併科新
    臺幣1千萬元以下罰金。」，修正後規定：「製造、運輸、
    販賣第二級毒品者，處無期徒刑或10年以上有期徒刑，得併
    科新臺幣1千5百萬元以下罰金。」，修正後之規定提高有期
    徒刑最低度及罰金刑最高度，經比較新舊法，修正後之規定
    並未較有利於被告。
  ⑵修正前毒品危害防制條例第17條第2項規定為：「犯第4條至
    第8條之罪於偵查及審判中均自白者，減輕其刑」，修正後
    則規定：「犯第4條至第8條之罪於偵查及歷次審判中均自白
    者，減輕其刑」，經比較新舊法，修正後毒品危害防制條例
    第17條第2項所定「偵查及歷次審判中均自白」之要件，顯
    較修正前之該規定嚴格，並未有利於被告。
  ⑶綜合被告全部罪刑之結果而為比較，新法上開規定並未有利
    於被告，依刑法第2條第1項前段，而應一體適用修正前毒品
    危害防制條例第4條第2項及第17條第2項之規定。
  ⒉核被告所為係犯修正前毒品危害防制條例第4條第2項之販賣
    第二級毒品罪。被告販賣前持有第二級毒品之低度行為，為
    販賣之高度行為所吸收，不另論罪。
　㈡刑之加重、減輕事由：
　⒈累犯不予加重本刑之說明：
    查被告前因施用第二級毒品案件，經原審以106年度簡字第2
    002號判決處有期徒刑3月、3月，應執行有期徒刑5月確定，
    甫於107年2月5日易科罰金執行完畢等情（下稱前案），有
    本院被告前案紀錄表在卷可稽（原審卷第135頁），又其受
    有期徒刑之執行完畢後，5年內故意再犯本案有期徒刑以上
    之罪，為累犯。惟本院審酌前案與本案販賣第二級毒品犯行
    間之犯罪型態、原因、罪質、侵害法益及社會危害程度，仍
    屬有異，難以被告前案科刑及執行紀錄，遽認被告就本案犯
    行，有何特別惡性或對刑罰反應力薄弱之情，況酌以各項量
    刑事由後，足以充分評價被告應負擔之罪責，故無加重其刑
    之必要（司法院釋字第775號解釋意旨可資參照），特此敘
    明。
  ⒉按犯罪之情狀顯可憫恕，認科以最低度刑仍嫌過重者，得酌
    量減輕其刑，刑法第59條定有明文。而刑法第59條之酌量減
    輕其刑，必於犯罪之情狀，在客觀上足以引起一般同情，認
    為即予宣告法定最低度刑期猶嫌過重者，始有其適用（最高
    法院51年台上字第899號判例、105年度台上字第1608號判決
    意旨參照）。查被告販賣甲基安非他命之數量甚少，業經本
    院認定如上，酌以上開毒品數量尚非甚鉅，縱僅科以法定最
    低本刑，仍不免情輕法重，且行為之惡性與犯罪所生之影響
    ，相較於其他販賣毒品為生之大盤毒梟而言，應有差異，從
    而，倘對被告科以最低法定刑度，依一般國民之生活經驗與
    法律感情，仍有堪以憫恕之處，爰依刑法第59條規定酌減之
    。
  ⒊按毒品危害防制條例第17條第1項所定之「供出毒品來源，因
    而查獲其他正犯或共犯者」，係指犯罪行為人供出毒品來源
    之對向性正犯，或與該正犯具有共同正犯、共犯（教唆犯、
    幫助犯）關係之毒品由來之人的相關資料，使調查或偵查犯
    罪之公務員得據以對之發動調查或偵查程序，並因此而確實
    查獲其人、犯行者，始足該當（最高法院99年度台上字第55
    05號判決參照）。查：
　⑴被告於原審、本院審理中辯稱本案交易毒品來源為高駿鑫等
    語（原審卷第125、126頁、本院卷第315頁），而被告於109
    年8月5日警詢時供稱毒品來源係向綽號「高小俊」所購得，
    經被告指認「高小俊」即為高駿鑫，並由臺北市政府警察局
    松山分局就高駿鑫販賣第二級毒品事實報告臺灣臺北地方檢
    察署，惟高駿鑫所涉販賣第二級毒品犯行，經檢察官以110
    年度偵字第34576號不起訴處分確定，有臺北市政府警察局
    松山分局110年9月22日北市警松分刑字第1103047672號函、
    臺灣臺北地方檢察署110年度偵字第34576號不起訴處分書在
    卷可憑（本院卷第200頁、第234-236頁），故未因被告就毒
    品來源之供承而查獲其他正犯或共犯，自難適用毒品危害防
    制條例第17條第1項規定減輕或免除其刑。至辯護人以上揭
    不起訴處分書所記載「被告（即高駿鑫）雖自白：我記得跟
    證人（即本案被告呂冠泓）在我臺北市○○區○○路住處交易過
    1次，時間應該是108、109年間，當次交易1公克甲基安非他
    命，證人當場付2,500元給我等語」，而聲請調閱110年度偵
    字第34576號卷及傳喚證人高駿鑫。查：依卷附不起訴處分
    書之記載，被告所指述於109年間向高駿鑫買受毒品之情節
    ，前後並不一致，且依被告所述，均無從認定其於109年6月
    21日晚間販賣甲基安非他命予證人張旭志之毒品來源即為高
    駿鑫；況不起訴處分書亦載明「證人證稱已將與被告間之對
    話紀錄刪除，也沒有其他證據可以提供」。是本院認就此部
    分既經檢察官調查證據後，認高駿鑫於109年間並無販賣第
    二級毒品予本案被告之犯行，且已無證據可供調查，自無再
    調閱該偵查卷宗及傳喚證人高駿鑫之必要。
　⑵至被告於本院準備程序中曾稱交付予證人張旭志之毒品來源
    為丁筵哲，以2公克5000元向丁筵哲購買，拿到毒品2小包，
    我與張旭志1人1包等語（本院卷第114頁），惟被告係因另
    犯販賣、施用、持有第二級毒品為警於109年11月3日查獲，
    並向查獲員警表示109年10月30日及11月1日向暱稱「RICKY
    」之人購買毒品，經警方調閱監視器，始查得「RICKY」之
    真實身份為丁筵哲，有臺北市政府警察局中正第一分局110
    年9月8日北市警中正一分刑字第1103028843號暨所附刑事案
    件報告書在卷可憑（本院卷第154-166頁）。則依上開資料
    所示，被告向丁筵哲取得毒品之時間，係在本案交易完成之
    後，丁筵哲自非本案之毒品來源，被告辯稱交付予證人張旭
    志之毒品來源為丁筵哲一節顯與客觀事證不符。
  ⒋辯護人請求就販賣第二級毒品犯行，依修正前毒品危害防制
    條例第17條第2項減輕其刑云云。惟按修正前毒品危害防制
    條例第17條第2項規定「犯第4條至第8條之罪於偵查及審判
    中均自白者，減輕其刑。」係為鼓勵是類犯罪行為人自白、
    悔過，並期訴訟經濟、節約司法資源而設，故此所謂「自白
    」，應係指對犯罪事實全部或主要部分為肯定供述之意。而
    販賣毒品與轉讓、合資購買、代購、幫助他人施用毒品或與
    他人共同持有毒品，係不同之犯罪事實。行為人至少應對於
    其所販賣之毒品種類，以及價金為肯定之供述，始得認為已
    自白販賣毒品。倘行為人僅承認轉讓、合資購買、代購、幫
    助他人施用毒品或與他人共同持有毒品云云，難認已就販賣
    毒品之犯罪事實為自白，要無上揭減輕其刑規定之適用（最
    高法院110年度台上字第2016號判決參照）。被告雖於原審
    審理中自白犯罪，惟於偵查中辯稱：張旭志先前要其幫忙拿
    安非他命，否認販賣毒品，僅屬轉讓毒品等語（見偵卷第99
    頁、第100頁）；於本院審理中則辯稱：原審因為緊張，所
    以原審承認犯罪，我是跟張旭志合資購買（本院卷第113頁
    ）；而辯護人則為其辯護稱：被告僅無償受託代為購買毒品
    而無營利意圖，僅成立幫助施用，而非販賣毒品等語（偵卷
    第207頁）。酌以本案偵查中已就上開事實訊問被告，並給
    予其辯明並自白之機會，惟始終否認有從中營利之意圖，基
    上說明，即難認被告於偵查中已就販賣毒品有所自白，自與
    上揭減輕其刑規定之要件不合，不能依修正前毒品危害防制
    條例第17條第2項規定減輕其刑。 
三、撤銷改判之理由及量刑審酌事由：
　㈠原審審理結果，認為被告販賣第二級毒品之犯行，事證明確
    ，予以論罪科刑，固非無見。惟被告所販賣甲基安非他命之
    價格應為2,800元，業經本院說明如前，原判決誤認上開價
    格為2,500元，事實即有誤認。被告上訴否認有意圖營利而
    販賣及應依毒品危害防制條例第17條第1項減輕其刑，固無
    理由，惟原判決有上述可議之處，自應由本院將原判決關於
    販賣第二級毒品部分（含沒收）撤銷改判。　
　㈡爰以行為人之責任為基礎，審酌被告明知甲基安非他命對人
    體之危害性，仍無視政府反毒政策及宣導，而為本件販賣甲
    基安非他命犯行，其行為足以助長吸食毒品之氾濫，並戕害
    人體身心健康、危害社會治安及善良風氣，所為非是，及其
    販賣毒品之次數為1次、金額為2,800元，並於原審中曾坦承
    犯行之態度，兼衡其自述高中肄業之教育程度、案發時經營
    選物販賣機及網路拍賣為生且月收入3萬元；仍有母親需其
    扶養等家庭生活狀況（原審卷第125頁），暨其動機、手段
    、素行、患有廣泛性焦慮症（偵卷第211頁診斷證明書）等
    一切情狀，量處如主文第2項所示之刑。
四、沒收部分
　㈠被告就販賣第二級毒品甲基安非他命所得之價金為2,800元，
    業經被告收受，是該未扣案之2,800元即屬本案犯罪所得，
    且為被告所有，應依刑法第38條之1第1項前段、第3項之規
    定宣告沒收之，並於全部或一部不能沒收或不宜執行沒收時
    ，追徵其價額。
　㈡扣案如附表編號1所示之手機1支，係屬被告所有，且供其於
    本案聯繫販賣毒品之用等情，業據被告供承在卷（原審卷第
    58頁至第59頁），則應依毒品危害防制條例第19條第1項前
    段規定諭知沒收之。
　㈢扣案如附表編號2、3所示之物，為第二級毒品甲基安非他命
    ，有交通部民用航空局航空醫務中心109年8月24日航藥鑑字
    第0000000號毒品鑑定書在卷可憑（偵卷第143至144頁）。
    又盛裝上開第二級毒品之包裝袋，內含微量之第二級毒品難
    以析離，亦無析離之實益與必要，同屬經查獲之第二級毒品
    ，應依毒品危害防制條例第18條第1項前段之規定，不問屬
    於犯罪行為人與否，均沒收銷燬之。至因鑑驗耗盡之第二級
    毒品既已滅失，自無庸再為沒收銷燬之諭知，附此敘明。
據上論斷，應依刑事訴訟法第369條第1項前段、第364條、第299
條第1項前段，判決如主文。  
本案經檢察官王繼瑩提起公訴，檢察官曾鳳鈴到庭執行職務。　
中　　華　　民　　國　　111 　年　　6 　　月　　29　　日
                  刑事第七庭    審判長法　官  孫惠琳
                                      法　官  張育彰 
                                      法　官  王惟琪
以上正本證明與原本無異。
如不服本判決，應於收受送達後20日內向本院提出上訴書狀，其
未敘述上訴之理由者並得於提起上訴後20日內向本院補提理由書
（均須按他造當事人之人數附繕本）「切勿逕送上級法院」。
                                      書記官  戴廷奇
中　　華　　民　　國　　111 　年　　7 　　月　　4 　　日
附錄：本案論罪科刑法條全文
修正前毒品危害防制條例第4條
製造、運輸、販賣第一級毒品者，處死刑或無期徒刑；處無期徒
刑者，得併科新臺幣2千萬元以下罰金。
製造、運輸、販賣第二級毒品者，處無期徒刑或7年以上有期徒
刑，得併科新臺幣1千萬元以下罰金。
製造、運輸、販賣第三級毒品者，處7年以上有期徒刑，得併科
新臺幣7百萬元以下罰金。
製造、運輸、販賣第四級毒品者，處5年以上12年以下有期徒刑
，得併科新臺幣3百萬元以下罰金。
製造、運輸、販賣專供製造或施用毒品之器具者，處1年以上7年
以下有期徒刑，得併科新臺幣1百萬元以下罰金。
前五項之未遂犯罰之。
　　　
附表
編號 物品名稱 數量 證據出處 1 行動電話（廠牌：APPLE，型號：IPHONE SE，IMEI碼：○○○○○○○○○○○○○○○號，內含門號○○○○○○○○○○號SIM卡壹張） 壹支 原審109年度刑保字第2677號贓證物清單、自願受搜索同意書、臺北市政府警察局松山分局搜索扣押筆錄、扣押物品目錄表（見卷第31頁，偵第21861號卷第35頁至第41頁） 2 含第二級毒品甲基安非他命成分之淡黃色結晶塊 貳包 1.原審109年度刑保字第2651號贓證物清單、自願受搜索同意書、臺北市政府警察局松山分局搜索扣押筆錄、扣押物品目錄表、照片（見原審卷第35頁，偵卷第35頁至第41頁、第145頁） 2.交通部民用航空局航空醫務中心109年8月24日航藥鑑字第0000000號毒品鑑定書（見偵卷第143頁至第144頁） ⑴檢驗目的：成分鑑驗。 ⑵檢驗方法：氣相層析質譜儀（GC／MS）法。　 ⑶檢驗結果：   ①編號1、2：淡黃色結晶塊2袋。實稱毛重2.2220公克（含2袋），淨重1.6680公克，取樣0.0002公克，餘重1.6678公克，檢出Methamphetamine成分。 　②編號3：白色粉末1袋。實稱毛重0.2990公克（含1袋），淨重0.0100公克，取樣0.0002公克，餘重0.0098公克，檢出Methamphetamine成分。 3 含第二級毒品甲基安非他命成分之白色粉末 壹包